【裁判字號】    98,交聲,527
【裁判日期】    980216
【裁判案由】    聲明異議
【裁判全文】
臺灣臺中地方法院交通事件裁定         98年度交聲字第527號
原處分機關  交通部公路總局臺中區監理所豐原監理站
異  議  人
即受處分人  甲○○
上列受處分人因違反道路交通管理處罰條例案件，對於交通部公
路總局臺中區監理所豐原監理站於九十八年二月五日所為之處分
（豐監稽違字第裁六三－ＧＥ0000000號裁決書），聲明
異議，本院裁定如下：
    主    文
異議駁回。
    理  由
一、原處分機關略以：異議人即受處分人（下稱受處分人）甲○
    ○於民國九十七年十二月三日十二時五十八分許，駕駛車牌
    號碼六０七八－ＦＺ號自用小客車，在臺中市北華、南京東
    路口處，因「闖紅燈（直行、南向北）」之違規，為臺中市
    警察局第五分局員警以中市警交字第ＧＥ0000000號
    違反道路交通管理事件通知單舉發。茲受處分人於前揭時間
    、地點被舉發違規事實，係違反道路交通管理處罰條例第五
    十三條第一項規定，因已逾期繳款，本站遂於九十八年二月
    五日以豐監稽違字第裁六三－ＧＥ0000000號裁決書
    ，裁處罰鍰新臺幣（下同）三千六百元整（已郵繳），並依
    同條例第六十三條規定記違規點數三點，受處分人不服具狀
    聲明異議等語。
二、本件受處分人甲○○則以：本人甲○○位住於豐原市，而在
    九十七年十二月三日上午時因接獲大女兒就讀於臺中明德女
    中，那天大女兒來電告知因她身體不適，要我去學校接她回
    來看病，也因那天我等了小女兒就讀國小半天放學回來，我
    就帶著她一同前去接姊姊回來，而在我們回來途中行經臺中
    市○○○路時，當時南京東路上有二個路口的交通號誌是沒
    有開啟使用的，再往前經過一個有開啟的交通號誌，它是個
    平交道路口，再接下去當快到南京東路與北華街路口時，一
    眼望去全是閃黃燈號誌，於是我便評估這個眼前的號誌是否
    為閃黃號誌，於是看了右邊，方知它是個Ｔ字路口，評估之
    下為閃黃號誌，但在我行駛過一半時，突然前方躲在右手邊
    的二位警察跑出來把我擋下，說我闖紅燈，我一直向他解釋
    我並未闖紅燈，而且這裡交通號誌也會讓人評估錯誤，請他
    原諒，他不聽我的苦苦哀求和解釋，直叫我簽名，還特別囑
    咐我半個月後再去繳交，讓我又被罰雙倍，讓我非常不愉快
    ，難道警察執行任務一定要開罰嗎？我們生活的很辛苦請您
    別這樣，爰聲明異議云云。
三、按汽車駕駛人，行經有燈光號誌管制之交岔路口闖紅燈者，
    處一千八百元以上五千四百元以下罰鍰，並記違規點數三點
    ；汽車行駛至交岔路口，其行進、轉彎，應遵守燈光號誌，
    道路交通管理處罰條例第五十三條第一項、第六十三條第一
    項第三款與道路交通安全規則第一百零二條第一項第一款分
    別定有明文。
四、經查，本件受處分人甲○○於九十七年十二月三日十二時五
    十八分許，駕駛車牌號碼六０七八－ＦＺ號自用小客車，在
    臺中市北華、南京東路口處，因「闖紅燈（直行、南向北）
    」之違規，為臺中市警察局第五分局員警以中市警交字第Ｇ
    Ｅ0000000號違反道路交通管理事件通知單舉發。茲
    受處分人於前揭時間、地點被舉發違規事實，係違反道路交
    通管理處罰條例第五十三條第一項規定，因已逾期繳款，原
    處分機關即交通部公路總局臺中區監理所豐原監理站遂於九
    十八年二月五日以豐監稽違字第裁六三－ＧＥ000000
    0號裁決書，裁處罰鍰三千六百元整（依違反道路交通管理
    事件統一裁罰基準表規定，逾越應到案期限三十日內繳納罰
    鍰，小型車處三千六百元），並依同條例第六十三條第一項
    第三款規定記違規點數三點等情，有臺中市警察局中市警交
    字第ＧＥ0000000號舉發違反道路交通管理事件通知
    單、交通部公路總局臺中區監理所豐原監理站豐監稽違字第
    裁六三─ＧＥ0000000號裁決書及郵政劃撥儲金存款
    收據各一紙在卷可稽。雖受處分人以上開情詞置辯，惟受處
    分人確實有前開違規情節，業經臺中市警察局第五分局以九
    十八年一月二十二日中分五交字第０九八０００二０四一號
    函稱：『本分局警備隊員警於九十七年十二月三日十二時五
    十八分，在臺中市○○○路與華北街口，舉發六０七八－Ｆ
    Ｚ號自小客車（舉發單號：中市警交字第ＧＥ000000
    0號）交通違規申訴一案；經查證舉發員警指稱，於上述時
    、地，發現該車沿南京東路南往北方向行駛，行經該路口時
    闖越紅燈（直行），經員警攔查告知事由後，始依違反道路
    交通管理處罰條例第五十三條第一項：「汽車駕駛人，行經
    有燈光號誌管制之交岔路口闖紅燈」製單舉發，並由申訴人
    當場簽收，且告知於應到案日期前至郵局或監理站繳納罰款
    ，本案違規屬實，依法舉發並無不符』等語甚明，有臺中市
    警察局第五分局九十八年一月二十二日中分五交字第０九八
    ０００二０四一號函一紙在卷可憑，應堪認定。又本件值勤
    員警魏勝平與受處分人素不相識，亦無宿怨，本院經查亦無
    任何證據足資證明執勤員警有捏造事實、違法取締之情事，
    則執勤警員本其加強道路交通管理、維護交通秩序、確保安
    全職責所為之逕行舉發，自應受到合法、正確而真正之推定
    ，受處分人至今亦無法提出任何對其有利之證據供本院參酌
    ，其否認闖紅燈之違規事實，要屬卸責之詞，不足採信。從
    而，原處分機關依道路交通管理處罰條例第五十三條第一項
    、第六十三條第一項第三款、違反道路交通管理事件統一裁
    罰基準及處理細則所訂之違反道路交通管理事件統一裁罰基
    準表之規定，就受處分人闖紅燈之違規行為裁處罰鍰三千六
    百元並記違規點數三點，核無違誤，本件受處分人之異議為
    無理由，應予駁回。
據上論斷，應依道路交通管理處罰條例第八十七條、道路交通案
件處理辦法第十九條，裁定如主文。
中    華    民    國    98    年    2     月    16    日
                    交通法庭    法  官  林學晴
上正本證明與原本無異。
如不服本裁定應於送達後五日內向本院提出抗告狀。
                                書記官  簡雅文
中    華    民    國    98    年    2     月    16    日


司法院資訊處製作；財團法人民間司法改革基金會備份。
